【裁判字號】    97,上更(一),482
【裁判日期】    980707
【裁判案由】    毒品危害防制條例
【裁判全文】
臺灣高等法院刑事判決             97年度上更(一)字第482號
上  訴  人
即  被  告  丙○○
選任辯護人  郭振茂律師（法律扶助律師）
上  訴  人
即  被  告  乙○○
                    （現於臺灣臺北看守所羈押中）
選任辯護人  江仁俊律師
上  訴  人
即  被  告  甲○○
指定辯護人  余西鈞律師（義務辯護人）
上列上訴人等因違反毒品危害防制條例案件，不服臺灣桃園地方
法院96年度訴字第476號，中華民國96年9月20日第一審判決（起
訴案號：臺灣桃園地方法院檢察署95年度偵字第21788 號），提
起上訴，判決後，經最高法院第一次發回更審，本院判決如下：
    主  文
原判決關於丙○○、乙○○、甲○○有罪部分均撤銷。
丙○○所犯如附表一編號一至五所示之罪，各處如附表一編號一
至五各主文欄所示之刑；附表一編號一至五各沒收欄除海洛因毒
品及包裝袋以外之扣案物品，均沒收；未扣案之物品，均沒收，
如全部或一部不能沒收時，追徵其價額，或以其財產抵償之；犯
罪所得均連帶沒收之，如全部或一部不能沒收時，以其財產抵償
之；扣案之海洛因毒品併同難以析離之空包裝袋1 只均沒收銷燬
之。應執行有期徒刑貳拾陸年，附表二編號一應沒收之物欄所示
除海洛因毒品及包裝袋以外之扣案物品，均沒收；未扣案之物品
，均沒收，如全部或一部不能沒收時，追徵其價額，或以其財產
抵償之；犯罪所得新臺幣肆仟元連帶沒收之，如全部或一部不能
沒收時，以其財產抵償之；扣案之海洛因毒品併同難以析離之空
包裝袋1只均沒收銷燬之。
乙○○所犯如附表一編號一至五所示之罪，各處如附表一編號一
至五各主文欄所示之刑；附表一編號一至五各沒收欄除海洛因毒
品及包裝袋以外之扣案物品，均沒收；未扣案之物品，均沒收，
如全部或一部不能沒收時，追徵其價額，或以其財產抵償之；犯
罪所得均連帶沒收之，如全部或一部不能沒收時，以其財產抵償
之；扣案之海洛因毒品併同難以析離之空包裝袋1 只均沒收銷燬
之。應執行有期徒刑貳拾伍年，附表二編號二應沒收之物欄所示
除海洛因毒品及包裝袋以外之扣案物品，均沒收；未扣案之物品
，均沒收，如全部或一部不能沒收時，追徵其價額，或以其財產
抵償之；犯罪所得新臺幣肆仟元連帶沒收之，如全部或一部不能
沒收時，以其財產抵償之；扣案之海洛因毒品併同難以析離之空
包裝袋1只均沒收銷燬之。
甲○○所犯如附表一編號四至五所示之罪，均累犯，各處如附表
一編號四至五各主文欄所示之刑，附表一編號四至五各沒收欄之
扣案物品，均沒收；犯罪所得連帶沒收之，如全部或一部不能沒
收時，以其財產抵償之。應執行有期徒刑貳拾年，附表二編號四
應沒收之物欄所示之扣案物品均沒收；犯罪所得新臺幣壹仟元連
帶沒收之，如全部或一部不能沒收時，以其財產抵償之。
    事  實
一、甲○○前因施用第一級毒品案件，於民國（下同）93年11月
    22日為臺灣板橋地方法院以93年訴字第1506號判處有期徒刑
    7 月確定，並於94年10月24日執行完畢（於本案構成累犯）
    。
二、丙○○、乙○○、甲○○、林書安（業經本院97年6 月18日
    以97年度上訴字第1309號判決及定執行刑為有期徒刑貳拾年
    確定在案）均明知海洛因係毒品危害防制條例所明定列管之
    第一級毒品，不得非法持有、販賣。丙○○、乙○○，及林
    書安平日本有共同施用海洛因毒品之習慣，因施用海洛因毒
    品往往花費甚鉅，且尋找來源不易，於95年7、8月間某日，
    丙○○遂向林書安提議共組販毒集團販賣海洛因毒品，獲林
    書安應允之後，丙○○並分別於95年8 月30日某時邀集乙○○加入該販毒集團，於95年10月6 日某時邀集甲○○加入該
    集團，丙○○、乙○○、林書安，及甲○○4 人遂以丙○○
    租用之桃園縣桃園市○○路270之3號4 樓租屋處為據點，各
    自其加入該集團之時間起，共同基於販賣第一級毒品海洛因
    以資牟利之犯意聯絡，由丙○○於不詳時、地向姓名年籍不
    詳之成年人處，買入不詳數量之毒品海洛因以供應該集團販
    售，乙○○、林書安（林書安至95年9 月27日因另案遭羈押
    時止）、甲○○等人則負責以行動電話接聽不特定之客戶撥
    來購毒之電話（丙○○若有餘暇，亦親自接聽電話）、運送
    海洛因毒品至指定之交易地點予客戶及向客戶收取毒品交易
    之款項。而毒品交易收得之款項則均交由乙○○保管統籌後
    再轉交予丙○○；乙○○、甲○○及林書安等人則以免費取
    得丙○○供給之生活食宿所需及免費海洛因毒品施用，作為
    從事販毒集團工作之報酬（此部分轉讓及施用毒品部分，公
    訴意旨僅敘述此乃丙○○給予乙○○、甲○○、林書安等人
    之報酬之一，並無指明各次轉讓及施用之方式、時間、地點
    或轉讓之數量等構成要件之具體事實，此部分尚未合起訴之
    程式，揆其真意應無起訴此部分犯罪之意思，本院自無從審
    理，附此敘明）。丙○○、乙○○、甲○○及林書安4 人即
    以此分工方式伺機向不特定之人販賣海洛因毒品，各於附表
    一各欄所示之時間、地點，推由附表一所列之人以表列之各
    行動電話接聽購毒者撥來之電話，並於嗣後於約定之各交易
    地點，推由附表一所列之人攜帶海洛因毒品前往交易，除附
    表一編號五之交易（詳後敘）之外，餘次交易俱銀貨兩訖如
    附表一各購毒數量及價格欄所載。而於95年9月9日晚間7 時
    40分許在桃園市○○路○段205號全聯社賣場附近（即附表一
    編號一），上開集團之販毒對象己○○於完成毒品交易後，
    為警查獲，並於己○○身上扣得海洛因毒品一包淨重0.11公
    克（空包裝重0.21公克）；另於95年10月12日下午5時22 分
    許（即附表一編號五），甲○○攜帶約當新台幣（下同）2,
    000 元價格之量之海洛因至桃園縣桃園市○○路與經國路口
    之麥當勞後門欲與姓名年籍不詳綽號「小青」之女子交易毒
    品時，甲○○發現埋伏之員警，隨即逃逸，並將該次交易之
    海洛因毒品丟棄於該交易地點附近之某處河流中，警方並於
    當日稍晚之晚間7時許，在桃園縣桃園市○○路270之3 號之
    後巷內及南平路與中正路口處，持原審法院核發之搜索票及
    台灣桃園地方法院檢察署檢察官核發之拘票陸續逮捕丙○○
    、乙○○、甲○○等人（林書安則於95年9 月27日已因另案
    遭羈押），並扣得如附表三編號一至三所列之物品，因而循
    線查獲上情。
    理  由
甲、程序部分：
一、按被告以外之人於審判外之言詞或書面陳述，除法律有規定
    者外，不得作為證據，刑事訴訟法第159條第1項固有明文，
    惟被告以外之人於偵查中向檢察官所為之陳述，除顯有不可
    信之情況者外，得為證據；另被告以外之人於檢察事務官、
    司法警察官或司法警察調查中所為之陳述，與審判中之陳述
    不符時，其先前之陳述具有較可信之特別情況，且為證明犯
    罪事實存否所必要者，得為證據。同法第159條之1 、第159
    條之2 亦有明文可參。而依第159條之1傳聞法則例外之立法
    理由，乃檢察官代表國家偵查犯罪，原則上能遵守法定程序
    ，且被告以外之人如具有具結能力，仍應依法具結，以擔保
    其據實陳述。故該條第2 項規定「除顯有不可信之情況外」
    ，應係指被告以外之人於偵查中向檢察官所為之陳述，不論
    是言詞或書面，有未遵守法律規定之情形，即檢察官於偵查
    中所為之證據調查，須係出於違法取供者、或具有具結能力
    之被告以外之人，未依法命其具結之情況，始無證據能力。
    查證人戊○○、己○○在臺灣桃園地方法院檢察署，經檢察
    官告知具結義務及偽證罪之處罰，並依法具結而為陳述，此
    有卷附上開偵訊筆錄及證人結文在卷可參，此部分亦未經檢
    察官、被告及辯護人就其證據能力表示異議，復未據被告、
    辯護人就前開證人戊○○、己○○之陳述是否顯有不可信之
    狀況詳加釋明，參以上揭法條規定，本院亦得以證人戊○○
    、己○○於偵查中之證述採為本件證據。
二、通訊監察譯文，經本院調取本案通訊監察全卷，均經臺灣桃
    園地方法院檢察署制作通訊監察書逐級呈核，並附於各該卷
    內，其監察譯文，乃公務員依法定程序而取得，自具證據能
    力。
三、本件認定事實所引用之卷內其餘所有文書證據及物證（即卷
    附帳冊、房屋租賃契約書、搜索扣押筆錄、鑑定報告書等）
    之證據能力部分，並無證據證明係公務員違背法定程序所取
    得，檢察官、被告及辯護人於本院及原審法院亦均未主張排
    除前開文書證據及物證之證據能力，且迄於本院言詞辯論終
    結前均未表示異議，本院經審酌前開文書證據及物證並非公
    務員違背法定程序所取得，亦無刑事訴訟法第159條之4顯有
    不可信之情況，故上揭文書證據及物證，均有證據能力，核
    先敘明。
乙、實體部分：
一、上訴人即被告丙○○籌組販毒集團與其他被告分工共同販賣
    第一級毒品海洛因部分：
  (一)被告丙○○矢口否認有何公訴意旨所指其販賣第一級毒品之
    犯行，辯稱：伊根本沒有販賣毒品，一開始伊只是和同案林
    書安一起吸毒，後來才認識其他人，伊也是經由他們介紹去
    買毒品，伊有和同案林書安借錢，伊若有販賣毒品，就不需
    要跟同案林書安欠一筆錢；0000000000之電話本來是同案林
    書安所使用，另一支0000000000電話也是同案林書安的，如
    果有人要打電話進來買毒品，伊就叫他們直接去找同案林書
    安，而且打電話進來的人都說的不清不楚；伊也沒有拉甲○○加入集團，如果有欠人手，伊就直接叫乙○○送毒品就好
    ，何必多一筆開銷出來；戊○○確實有打電話給伊向伊拿毒
    品，但是伊當時在賭博，只是敷衍戊○○答應他，但後來就
    關機了；伊也接到一些不認識的人打電話去，伊在電話裡都
    有說伊沒有在做這些事情；伊並沒有提議說要一起賣毒品；
    伊也沒有建議甲○○當伊的小弟作跑腿送毒品的工作，伊只
    是跟甲○○說來幫忙買一下東西給去伊那裡賭博的人食用，
    至於甲○○私下與乙○○有何計畫伊不清楚，伊祇是在現場
    租屋開賭場，聯絡買賣毒品電話不是伊所有，伊與本件販賣
    案件無關云云，被告丙○○之辯護人則以：被告丙○○雖有
    使用通訊監察譯文內相關之行動電話，惟其對話內容均屬暗
    語或簡語，並不能實證確實係談論購買毒品之事，且無證據
    證明後來確實有毒品之交易發生；又本案僅以被告乙○○、
    甲○○、林書安等人之自白作為認定被告丙○○犯罪之證明
    ，並無其他補強證據，於證據法則自屬有違。原審認定被告
    丙○○與共同被告乙○○等人販賣毒品，主要證據是依據共
    同被告乙○○等三人自白、購毒者庚○○、己○○、戊○○
    等人之證述及監聽譯文。但依購毒者庚○○、己○○、戊○○所述買毒、收取毒品貨款的人都是被告乙○○、甲○○、
    同案林書安，都沒有指證是被告丙○○，但依庚○○、己○○證述不認識被告丙○○，本案是被告丙○○並無販賣毒品
    之情形。證人戊○○所述曾找被告丙○○買毒品，因之前他
    就打過電話找被告丙○○，知道被告丙○○電話，但他若要
    買毒應直接撥打丙○○的電話，而不是打被告乙○○電話要
    跟被告丙○○買毒，所述為片面之詞，證人證詞及卷內通訊
    監察譯文不能證明被告丙○○有何販賣毒品之事實或有何提
    供毒品給共同被告共同販賣的情形。買毒品者撥打的電話是
    被告乙○○、甲○○、同案林書安的，也是他們直接接聽，
    電話都不是被告丙○○所使用的。買賣毒品約定地點、交付
    毒品、收取毒品款項的都是乙○○、甲○○、同案林書安，
    不是被告丙○○。甲○○、同案林書安向購毒品收取款項都
    是交給被告乙○○非交給被告丙○○。甲○○及同案林書安
    販賣的毒品都是由被告乙○○直接交給他們的，非被告丙○○交給他們。毒品是被告乙○○自己自他的房內拿出來的，
    不是自被告丙○○房內拿出來。交易大量毒品時，同案林書
    安、被告甲○○是跟被告乙○○報告，不是跟被告丙○○報
    告。依同案被告3 人所述，可見被告丙○○非販毒集團首腦
    ，原審係依同案被告自白認定被告丙○○犯罪，但且依刑訴
    規定，不得僅依共犯之自白為被告有罪唯一證據，應有補強
    證據認定被告犯罪事實。被告丙○○自始至終均否認為販毒
    集團首腦，也無提供毒品販賣。本件被告丙○○未參與，亦
    無證據證明被告丙○○犯罪云云。
  (二)惟查，被告丙○○擔任販毒集團首腦，組成犯罪集團，並以
    分工之方式販售毒品之情節，業據被告乙○○於原審以證人
    身分具結證稱：「95年8月底9月初到95年10月這段期間，丙○○有請伊替他送過毒品，都是送毒品海洛因，剛去的時候
    ，林書安也有叫伊替他送海洛因給不認識的人。有時候伊幫
    丙○○送毒品給買毒之人，會由丙○○先跟購買毒品的人約
    定好，然後由伊送貨，丙○○直接把毒品在桃園市○○路租
    屋處交給伊。也有一種情形是由伊接電話，然後約定交易，
    然後由伊交貨給買毒者，毒品仍是丙○○提供的，如果丙○○不在該租屋處時，他會把毒品留下來。另外也有一種情形
    是由林書安接電話，然後由伊出面交付毒品。林書安在集團
    裡面，有擔任送貨，也有與購毒者約定交易之工作，此時毒
    品也是丙○○留下。由伊送貨的時候，丙○○有時交給伊，
    有時透過林書安交給伊；丙○○所交付之毒品，是已經分裝
    好的1小包1小包，1包是1千元之量。伊去交易所收到的錢，
    丙○○來的時候，就交給他。甲○○在這個集團裡面的角色
    ，也是負責跑腿、接聽電話，甲○○也幫丙○○送過海洛因
    毒品。伊等幫忙送毒品代價就是得到免費毒品，及去南平路
    租屋處有得吃，肚子餓就自己拿來吃。」等語（原審卷(二)第
    72至84頁）；同案林書安於原審亦以證人身分具結證稱：「
    伊有幫丙○○賣過海洛因，大約從95年7、8月間開始。加入
    集團之過程是伊先認識丙○○，又經過丙○○介紹認識乙○○，一開始是在95年3 月中旬，伊與丙○○兩人都有毒癮，
    找不到人買毒品，丙○○就打電話給乙○○去找毒品，就此
    認識。因為大家都有毒癮，到95年7、8月份時丙○○提議要
    賣毒品，記得當時是丙○○與伊兩人毒癮發作時，丙○○跟
    伊說的，然後伊等就開始賣。分工方式是伊負責接電話及送
    毒品，乙○○負責送毒品，丙○○提供毒品。販毒的錢之所
    以都交給丙○○，是因為毒品是丙○○提供的，所以伊等祇
    得到免費吃住及少量毒品施用的利益。販賣毒品具體的實施
    方式就是有人打電話給伊或乙○○說要買毒品，先與買方談
    好價錢及交貨地點，再跟乙○○說，毒品就由乙○○負責拿
    出來，由他自己或由伊拿毒品去給買家，通常每次交易金額
    為1 千元，交易地點大部分在南平路丙○○租屋處的附近。
    丙○○會將毒品放在南平路租屋處，交易前是由乙○○親手
    交給伊已經分裝好的每包重量相同之海洛因，如果有人買超
    過1 千元以上，伊會向乙○○報告，他就會處理」等語（原
    審卷(二)第112至118頁）；被告甲○○於原審以證人身分具結
    證稱：「伊是從95年10月4日或5日開始幫助丙○○及乙○○
    送海洛因給買家（被告甲○○於原審最後審理期日時自承係
    95年10月5日或6日始加入），當時因為沒錢買毒品，伊就打
    電話給乙○○，說伊沒有錢，問乙○○可否救伊，他們就要
    伊上去，之後丙○○就說伊這樣不是辦法，並以提供毒品作
    代價，要伊幫忙丙○○送毒品給別人。那時藥癮發作，伊就
    答應了。伊大概送了10幾次，每次送毒品的量約1、2千元，
    交易地點大部分在南平路與經國路口的麥當勞。每次送毒品
    都是乙○○告訴伊交易對象及地點，收受之錢交給乙○○，
    乙○○叫伊去送毒品時，丙○○都在旁邊，交毒品給伊去送
    貨的人也是乙○○，乙○○之毒品從1 個房間裡面拿出來，
    伊有進入過，但伊不知道毒品放在房內何處。拿毒品給伊等
    免費施用的有時是丙○○，有時是乙○○，因為當初叫伊送
    毒品的人是丙○○，所以毒品應該是丙○○所提供的」等語
    （原審卷(二)第119至124頁）明確，而互核被告乙○○、同案
    林書安、被告甲○○之上開證詞相互間均無矛盾，且就被告
    丙○○如何籌組販賣毒品海洛因集團、集團內各成員如何分
    工進行交易及所販賣毒品所獲得之報酬等均證述相符，堪認
    被告丙○○確有籌組販毒集團與其他被告分工共同販賣毒品
    之犯行。
  (三)且被告丙○○販賣第一級毒品犯行，除據上揭被告即證人乙○○、同案林書安、被告甲○○證述明確外，復有證人戊○○於原審法院具結證稱：「（提示臺灣桃園地方法院檢察署
    95年度偵字第21788號偵查卷第327頁之通訊監察譯文表（即
    附表一編號四之犯行）這是你與誰的對話？）阿德（即丙○○）。（你與他當天的談話內容為何？）買海洛因。（該次
    有無完成交易？）有。（由誰送貨給你？）乙○○。（最後
    一欄中說的你現在可以下來了，是何意？）我跟丙○○說我
    到了的意思。（後來交貨的人是誰？錢付給誰？）乙○○。
    （這次內容是否表示你要去找丙○○拿毒品？）是的」等語
    （原審卷(二)第177至179頁），足見被告丙○○確有如上揭所
    述籌組販毒集團與其他被告分工共同販賣毒品之犯行。此外
    ，亦有證人即購毒者戊○○、己○○於原審以證人身分具結
    證述各次購毒之過程，即由買家撥打附表一各欄所列之該販
    毒集團成員使用之電話後，該集團推由附表一各欄所列之成
    員外出交易等情甚詳（同上卷第171至180頁、第234至237頁
    ），並有如附表四所示被告等人各次販賣毒品之通訊監察譯
    文可稽（附表四之通訊監察譯文出處見前揭偵查卷第77至80
    、269至270、310、314至315 頁）。該通訊監察譯文之對話
    內容均顯示一般販毒對話中常見之「一張」、「一個」（即
    代表1,000 元量之毒品）等行話，亦經證人乙○○、甲○○
    、戊○○證述明確（同上卷第74、119、179頁），均可證被
    告等人確有以電話與買家聯絡毒品交易之情，且該販毒集團
    以電話與買家聯絡毒品交易之情，亦為被告乙○○、甲○○
    同案林書安等供承不諱；並有自購毒者己○○（即附表一編
    號一之犯行）身上所扣得之毒品海洛因1 包（淨重0.11公克
    ，空包裝重0.21公克）扣案可稽，及有該等毒品之法務部調
    查局95年10月2日調科壹字第09523022600號鑑定書1 紙在卷
    可憑（前揭偵查卷第268 頁），復有各該被告聯絡販賣毒品
    所用之如附表三所示之行動電話扣案可佐。綜上，被告丙○○以負責取得毒品海洛因，與其餘被告乙○○、甲○○及同
    案被告林書安以上開事實欄所載之分工方式，共同販售毒品
    海洛因多次之犯行，洵屬明確，被告丙○○之辯解，乃屬卸
    責之詞，不足為據。
二、上訴人即被告乙○○、甲○○共同販賣第一級毒品海洛因部
    分：
  (一)被告乙○○之部分：
    被告乙○○雖否認上開犯行，辯稱：證人戊○○指證不實，
    伊等被抓，證人戊○○來電，伊叫證人戊○○前來，亦被警
    查獲，心有未甘，狹怨報復，伊確未販賣毒品云云。被告乙○○選任辯護人則以：95年9月9日部分，證人己○○在原審
    已證述三通電話譯文是針對同案林書安，並無提到被告乙○○或其他人有參與，此部分除證人己○○所述及譯文外，不
    能證明被告乙○○有參與95年9 月9 日販毒行為，此部分無
    法證明被告乙○○犯罪成立。95年9 月18日部分，證人戊○○在原審未提到被告乙○○參與這次販毒行為，及證人戊○○證述95年10月5 日不是跟被告乙○○買的，且證人證述前
    後矛盾，也並無指述到乙○○，故被告乙○○未參與這三次
    販毒。95年10月12日「小青」部分，依通訊監察譯文偵字第
    21788 號卷79、80頁只有監聽到「小青」與甲○○通話買毒
    品，原審未請小青作證，證據力不足，「小青」沒有與被告
    乙○○通話內容，證據不足證明被告乙○○有參與此部分犯
    行云云置辯。經查：
  1.被告乙○○就事實欄所載參與販毒集團，負責以行動電話接
    聽不特定之客戶撥來購毒之電話、運送海洛因毒品至指定之
    交易地點予客戶及向客戶收取毒品交易之款項並保管毒品交
    易收得之款項再轉交予丙○○等事實及附表一編號一至五所
    列其參與之犯行，自原審各次調查、審理及本院上訴審理時
    均大致坦承不諱（原審卷(一)第30、89頁，原審卷(二)第251 頁
    ，本院上訴審卷第158 頁反面，核與證人即購毒者戊○○（
    原審卷(二)第170至180頁）所述互核一致，亦與證人己○○所
    述購毒之過程相符（原審卷(二)第234至237頁），且被告乙○○所述，核與證人即同案林書安、被告甲○○證述各被告分
    工情節大致相符（業已引用於前），且有附表四所示各次販
    賣毒品之通訊監察譯文在卷可稽，及由購毒者己○○（即附
    表一編號一之犯行）身上所扣得之毒品海洛因1 包扣案可稽
    ，並有該等毒品之法務部調查局95 年10 月2 日調科壹字第
    09523022600號鑑定書1 紙在卷可憑（前揭偵查卷第268頁）
    ，及各該被告聯絡販賣毒品所用之如附表三所示之行動電話
    扣案可佐。
  2.另被告乙○○雖於原審就附表一編號四之犯行否認其擔任出
    面交易者，惟由附表四95年10月9 日之通訊監聽譯文（即附
    表一編號四之犯行）倒數第3、4欄內容可知，接聽電話者係
    綽號「阿德」之被告丙○○，戊○○在電話中向被告丙○○
    確認該集團是否有人已出發至交易地點一事，而被告丙○○
    告知戊○○，綽號「阿魁」之被告乙○○業已出發了，故堪
    認該次出面交易毒品者確屬被告乙○○無疑。至被告乙○○
    雖於本院上訴審審理時否認有參與附表一編號一之犯行，惟
    被告乙○○已坦承於95年8月底9月初加入販毒集團參與分工
    ，附表一編號一之犯行雖係由同案林書安出面接洽及交易，
    然被告乙○○乃販毒集團之成員之一，與被告丙○○等人共
    同分工販毒事宜，故被告乙○○於附表一編號一之犯行雖未
    出面接洽交易，仍應認被告乙○○有共同參與該次犯行。綜
    上，被告乙○○所犯之各次販賣毒品犯行，事證明確，堪以
    認定，應予依法論科。
  (二)被告甲○○部分：
    被告甲○○雖否認上開犯行，辯稱：伊祇是在查獲現場幫忙
    購買吃、喝用品，未曾參與販毒集團，扣案手機祇有1 支是
    伊所有，僅單純購買吃、喝之物及便當，確未參與販毒云云
    。被告甲○○指定義務辯護人則以：95年10月9 日部分，依
    卷附通訊監察譯文，戊○○在原審陳述交毒品給他的不是被
    告甲○○是被告乙○○，通訊監察譯文有九通電話，都是被
    告乙○○與戊○○通話，不是被告甲○○與戊○○通話，依
    通訊監察譯文不足以證明被告甲○○在95年10月9 日之前就
    有參與被告丙○○販賣集團販毒，此部分與被告甲○○無關
    。95年10月12日被告甲○○承認有接到一個電話並受被告乙○○指示去交毒品給「小青」，依卷附通訊監察譯文，由對
    答內容可見電話是被告乙○○在使用的，內容明確是她要買
    3000元毒品，但她只有2000元沒有錢，之後就由被告乙○○
    打電話給被告甲○○，叫他先回來，這次雖有協議但無犯罪
    行為，未構成犯罪著手實行，是否有中止障礙之適用，如有
    ，則有減刑適用，請庭上斟酌是否有刑法第27條中止未遂適
    用云云置辯。經查：
  1.被告甲○○就其自95年10月5日或6日起參與被告丙○○為首
    之販毒集團，參與販毒集團，擔任跑腿運送海洛因毒品至指
    定之交易地點予客戶及向客戶收取毒品交易之款項，並偶有
    以行動電話接聽不特定之客戶撥來購毒之電話等犯行於原審
    及本院審理時均坦承不諱（原審卷(二)第21、251 頁，本院上
    訴審卷第158 頁背面）。被告甲○○雖於原審法院準備程序
    時提出刑求之抗辯，先稱警員有毆打伊，然又稱自己在提藥
    所以在警詢時所述非真實，其所述已有矛盾；且嗣於96年 4
    月3 日原審審理期日起即自承其警詢筆錄並未受外力影響而
    有失其任意性之情形，係基於自由意志所述等語明確（原審
    卷(二)第22至23頁），復經傳喚證人即員警丁○○到庭證稱拘
    捕被告甲○○過程中並無施用暴力，於製作筆錄詢問時，亦
    無毆打或脅迫被告甲○○等節綦詳（同上卷第23至27頁）。
    雖被告甲○○於本院上訴審審理時又辯稱有遭警員毆打，惟
    均無法提出任何證據以供本院調查，故應堪認本件被告甲○○於警詢、偵查中之自白均無欠缺任意性之情形。
  2.而被告甲○○於原審法院最後審理時自承係於95年10月5 日
    或6日加入該集團，而不能確定係何日（同上卷第240頁），
    此與被告乙○○所述被告甲○○於95年9 月中旬即加入該集
    團一節雖有不符，惟由被告甲○○自警詢即供述自己係95年
    10月5日或6日始加入該集團、偵訊時稱係10月初，均尚相符
    ，應堪採信，被告乙○○所述恐有記憶上之誤差，且別無其
    他證據證明被告甲○○有參與附表一編號一至三之犯行，基
    於罪疑惟輕之刑事訴訟法上原則，應認被告甲○○所參與之
    犯行應屬附表一編號四至五之犯行。
  3.被告甲○○於販毒集團所擔任之分工，核與證人即共同被告
    乙○○、同案林書安證述情節大致相符（業已引用於前），
    且有附表四所示各次販賣毒品之通訊監察譯文在卷可稽，及
    證人即購毒者戊○○證述明確（同上卷第170至180頁），以
    及各該被告甲○○聯絡販賣毒品所用之如附表三所示之行動
    電話扣案可佐。至於附表一編號五之犯行，被告甲○○亦自
    承：附表四95年10月12日之通訊監察譯文（即附表一編號五
    之犯罪事實），該次通話是伊與一位綽號「小青」女子的通
    話內容，內容即「小青」要拿毒品，該次伊有出去送毒品給
    「小青」，但毒品沒有送到「小青」手上，因為伊身上帶著
    毒品去麥當勞時，看到便衣警察，伊就掉頭離開了，當時帶
    出去的毒品就丟到河流裡面等情綦詳（同上卷第120至121頁
    ），亦查無其他證據證明該次交易被告甲○○確實有將毒品
    海洛因交付至「小青」女子處，故此部份販賣毒品之犯行尚
    屬未遂，亦堪認定。至被告甲○○雖於本院上訴審審理時否
    認有參與附表一編號四之犯行，惟被告甲○○已坦承於95年
    10月5日或6日加入販毒集團參與分工，附表一編號四之犯行
    雖係由被告丙○○、乙○○所接洽，然被告甲○○乃販毒集
    團之成員之一，與被告丙○○等人共同分工販毒事宜，故被
    告甲○○於附表一編號四之犯行雖未出面接洽交易，仍應認
    被告甲○○有共同參與該次犯行。綜上，被告甲○○所犯之
    各次販賣毒品犯行，事證明確，洵堪認定，亦應依法論科。
三、論罪科刑部分：
  (一)查海洛因係毒品危害防制條例第2條第2項第1 款所稱之第一
    級毒品。核被告丙○○就附表一編號一至五之所為、被告乙○○就附表一編號一至四之所為，及被告甲○○就附表編號
    四之所為，均係犯毒品危害防制條例第4條第1項販賣第一級
    毒品罪。被告丙○○、乙○○、甲○○3 人與同案林書安依
    附表一所列參與之部分，就販賣第一級毒品犯行，各有犯意
    聯絡及行為分擔，均為共同正犯。被告3 人與同案林書安共
    4 人販賣前持有海洛因之低度行為，應為販賣海洛因之高度
    行為吸收，不另論罪。被告丙○○、乙○○、甲○○就附表
    一編號五之犯行，已與購毒者約好交易價格、地點，並推由
    被告甲○○外出交付毒品，已屬著手販賣第一級毒品行為之
    實行，因遇便衣警察固未能交付毒品，惟按販賣毒品罪，並
    不以販入之後，復行賣出為構成要件，但使以營利為目的將
    毒品購入或毒品賣出，有一於此，其犯罪即經完成，不得視
    為未遂（最高法院25年非字第123 號判例意旨參照），則被
    告丙○○、乙○○、甲○○此部分行為，亦屬販賣既遂罪，
    既非未遂，更無適用刑法第27條中止未遂規定之可言。被告
    甲○○前因施用第一級毒品案件，於93年11月22日為臺灣板
    橋地方法院以93年訴字第1506號判處有期徒刑7 月確定，並
    於94年10月24日執行完畢，有本院被告前案紀錄表1 份在卷
    可稽，被告甲○○於上開有期徒刑執行完畢後5 年內，竟故
    意再犯本件有期徒刑以上之罪，就其參與之二罪，均應論以
    累犯，並加重其刑（其中因販賣第一級毒品罪之法定本刑為
    死刑、無期徒刑，被告甲○○此部分依法不得再予加重，僅
    就罰金刑部分加重）。被告丙○○所犯5 次、被告乙○○所
    犯5次、被告甲○○所犯2次之販賣第一級毒品犯行，均犯意
    各別，行為互殊，應分論併罰。
  (二)至本件各辯護人雖為被告主張：其等各次犯行，有反覆實行
    之型態，應以集合犯或包括一罪之概念，以一罪論云云。惟
    按：刑事法若干犯罪行為態樣，本質上原具有反覆、延續實
    行之特徵，立法時既予特別歸類，定為犯罪構成要件之行為
    要素，則行為人基於概括之犯意，在密切接近之一定時、地
    持續實行之複次行為，倘依社會通念，於客觀上認為符合一
    個反覆、延續性之行為觀念者，於刑法評價上，即應僅成立
    一罪。學理上所稱「集合犯」之職業性、營業性或收集性等
    具有重複特質之犯罪均屬之概念者是，則刑法上所謂集合犯
    既係立法者所制定之犯罪構成要件中，將數個同種類、反覆
    實行而各自實現犯罪構成要件之多數行為，解釋為集合犯，
    論以一罪，自應對於集合犯，從嚴解釋，以符合立法者之意
    向。次按94年2月2日修正公布，95年7月1日施行之刑法，基
    於刑罰公平原則之考量，杜絕僥倖之犯罪心理，並避免易致
    鼓勵犯罪之誤解，已刪除第56條連續犯之規定，是以若認被
    告等人多次販賣一級毒品之犯行認屬客觀上均分別為符合一
    個反覆、延續性之行為，應屬集合犯而為包括一罪，非唯與
    刪除連續犯之修法意旨，已難謂合，且多次販毒行為，逕論
    以一罪，反較連續犯刪除前之法律適用，失之寬鬆，亦與刑
    法評價之公平性有違。茲查，本件被告丙○○等人共組販毒
    集團販賣海洛因毒品，其多次犯行，在時間上，起自95 年8
    月間，止於同年10月12日，長達近3月；在地點上，有2處不
    同處所；在對象上包括戊○○等3人，此類綿延數月、異時
    、異地、異其交易對象之明確可分之數次販賣毒品行為，依
    前所述，若認屬包括一罪，明顯違反刑罰公平原則，亦不容
    於一般社會通念，是辯護意旨就此認應以集合犯之包括一罪
    之概念論以一罪，尚有未合，附此敘明。
  (三)查被告丙○○、乙○○、甲○○所犯如附表一所示各次販賣
    第一級毒品罪，其交易之毒品數量均非甚多，而附表一編號
    五之犯行尚未得款，其餘各次亦僅得款1 千元，所得財物甚
    少，其等均因一時失慮而挺而走險，致觸犯重典（販賣第一
    級毒品罪之最輕法定本刑為無期徒刑），觀其等之犯罪情況
    ，並於原審或本院上訴審審理中均坦承犯行，被告丙○○雖
    始終否認上開犯行，犯後態度不佳，惟其犯罪之情狀與其他
    被告乙○○、甲○○、同案林書安等人並無顯著不同，衡酌
    上開情節，被告丙○○上開犯行，亦屬情輕法重，依一般之
    客觀情形，尚堪憫恕，縱量處最低刑，仍嫌過重，爰就被告
    丙○○、乙○○、甲○○所犯各罪，爰均依刑法第59條之規
    定，酌量減輕其刑。
四、原判決據對被告丙○○、乙○○、甲○○予以論罪科刑，固
    非無見，惟(一)原判決採取卷附通訊監察譯文作為認定被告丙○○、乙○○、甲○○犯罪事實之證據，惟被告丙○○、乙○○均質疑其證據能力，而原判決未調閱及說明上開譯文是
    否具證據能力，理由尚有不備。(二)販賣毒品，並不以購入之
    後復行賣出為其犯罪構成要件，即以營利為目的，將毒品購
    入或賣出，有一於此，其犯罪即已成立，則本案被告丙○○
    、乙○○、甲○○所犯附表一編號五所示犯行，既經認定以
    營利為目的而買入海洛因，則其等一有販入海洛因行為，即
    構成販賣毒品既遂罪，殊不因未出售完成予「小青」而成立
    販賣毒品未遂，原判決認定此部分屬販賣毒品未遂罪，並依
    刑法第25條第2 項規定，減輕被告丙○○、乙○○、甲○○
    之刑，認事用法，均有未洽。(三)又附表一犯罪事實五之購毒
    者綽號「小青」之女子，本向被告丙○○等人之販毒集團約
    定購買3,000元之海洛因，其後又改成購買2,000元之海洛因
    ，並由被告乙○○打電話叫回前往交易之被告甲○○，並說
    明改成購買2,000 元海洛因等情，觀之附表四之95年10月12
    日通訊監察譯文表甚明，故此部分應係綽號「小青」之女子
    向被告丙○○等人之販毒集團約定購買2,000 元之海洛因無
    訛，原審此部分誤認為購買3,000 元之海洛因，亦有未合。
    (四)原判決以被告乙○○、甲○○、同案林書安賣出海洛因之
    數量非多，每次得款僅1000元，所得財物甚少，因一時失慮
    鋌而走險，致觸犯重典，其等並均能坦承犯行，倘處以法定
    最低度刑無期徒刑，依社會一般觀念仍嫌過重，堪認其等犯
    罪之情狀尚堪憫恕，乃就其等所犯各次販賣第一級毒品罪，
    均依刑法第59條規定酌減其刑。關於被告丙○○部分，除是
    否被告丙○○主其事者及有無坦承犯行外，其犯罪之情狀與
    被告乙○○、甲○○、同案林書安並無顯著不同，而上述情
    形固屬刑法第57條所定科刑輕重之審酌事項，惟因而遽認被
    告丙○○犯罪之情狀不屬顯可憫恕，仍難認合宜。(五)共同實
    行犯罪行為之人，在合同意思範圍內，各自分擔犯罪行為之
    一部，相互利用他方之行為，以遂行其犯罪之目的，即應就
    其全部所發生之結果，共同負責。因此，共同正犯之犯罪所
    得，係合併計算，為避免執行時發生重複沒收之情形，故各
    共同正犯之間係採連帶沒收主義，於各該共同正犯之同一或
    先後所為之判決內，於裁判時應就共同正犯諭知連帶沒收，
    不得就全體共同正犯之總所得，對各該共同正犯分別重複諭
    知沒收。原判決認定被告丙○○、乙○○、甲○○各次共同
    販賣第一級毒品海洛因所得均為1000元，乃依毒品危害防制
    條例第19條第1 項規定，於主文分別諭知犯罪所得1000元沒
    收之，如全部或一部不能沒收時，以其財產抵償之，而未諭
    知連帶沒收，於法有違。被告丙○○、乙○○、甲○○上訴
    意旨，空言否認犯罪，雖均無理由，而原判決既有上述各項
    可議之處，即屬無可維持，自應由本院予以撤銷改判，爰審
    酌被告丙○○、乙○○、甲○○3 人販賣毒品，對國人健康
    及社會秩序危害甚鉅；被告丙○○居於本件犯行主謀地位，
    其犯行業據其他被告指述甚詳，仍矢口否認，飾詞狡辯，尚
    無悔意；被告乙○○負責管理被告丙○○所交之毒品控管、
    保管販毒所得金錢，其於集團之角色重要，同案林書安於集
    團內尚未若被告乙○○同等地位，被告甲○○僅擔任跑腿送
    貨工作、加入時間亦較晚，及各被告犯罪動機、素行，被告
    乙○○、甲○○之犯後坦承犯行，態度尚佳，公訴人具體求
    處被告乙○○、甲○○無期徒刑，尚嫌過重等一切情狀，就
    被告3人各量處如主文第2 至4項所示之刑，其中被告甲○○
    所犯如附表一編號五所示之罪，原審依未遂犯規定酌減後，
    量處有期徒刑拾年，核屬適用法條不當，爰依刑事訴訟法第
    370 條之規定，量處較原審量處較重之刑有期徒刑拾伍年貳
    月，附此敘明。並依刑法第51條第3、4、5 款規定定其應執
    行之刑。又按犯毒品危害防制條例第4條至第9條、第12條、
    第13條或第14條第1項、第2項之罪者，其供犯罪所用或因犯
    罪所得之財物均沒收之，如全部或一部不能沒收時，追徵其
    價額或以其財產抵償之，毒品危害防制條例第19條第1 項定
    有明文。倘犯罪所得之財物為新臺幣時，因其本身即為我國
    現行貨幣價值之表示，固不發生追徵其價額之問題；惟其犯
    罪所得若為新臺幣以外之財物，而全部或一部不能沒收時，
    則應追徵其價額，使其繳納與原物相當之價額，或以其財產
    抵償之，方能達到沒收之目的（最高法院96年度台上字第18
    28號判決意旨參照）。本件附表一所示各次犯行未扣案之販
    賣海洛因所得各1 千元，均為被告等各次販賣毒品之所得，
    屬被告4 人因犯罪所得之財物，應依毒品危害防制條例第19
    條第1 項之規定，依各被告所犯宣告連帶沒收之，如全部或
    一部不能沒收時，以其財產抵償之。附表三所列未扣案之行
    動電話各係附表三所列之被告所有，業據其等於原審法院審
    理時供明，且係供被告等各次販賣毒品所用，雖未扣案，惟
    無證據證明已滅失，應依毒品危害防制條例第19條第1 項之
    規定，宣告沒收之，如全部或一部不能沒收時，追徵其價額
    ，或以其財產抵償之。扣案如附表三所示之監視器螢幕、監
    視器各1台，及2支行動電話，係附表三所列之各被告所有，
    業據其等於原審法院審理時供明，該監視器螢幕及監視器，
    顯係為逃避警方查緝及監控四周環境所用，行動電話則係供
    被告等連絡販毒用，均係供被告等販賣毒品所用，應依毒品
    危害防制條例第19條第1 項之規定，宣告沒收之，而該等監
    視器螢幕、監視器、行動電話既已扣案，自無不能沒收之虞
    ，無併諭知追徵其價額或以其財產抵償之必要（最高法院95
    年度台上字第1001、3133號判決意旨參照）。至附表三各行
    動電話所插用SIM卡各1張，原屬電話公司所有供客戶使用，
    終止契約後不必返還，但不能證明係被告申請之門號，即非
    屬被告所有而不予沒收。次查，被告等為警查獲之毒品確係
    第一級毒品海洛因1 包，重0.11公克，空包裝重0.21公克，
    有法務部調查局鑑定書1 紙可稽，而無論以何種方式分離包
    裝袋與其內裝之毒品，該包裝袋內均會有極微量毒品殘留，
    難以與海洛因毒品完全析離，故該毒品包裝袋1 只應整體視
    為查獲毒品，均應依毒品危害防制條例第18條第1 項前段併
    諭知沒收銷燬之（參見最高法院95年度台上字第3739號、第
    7354號判決意旨）。另按刑法第38條規定之沒收，為從刑之
    一種，具有刑罰及保安處分之性質，且與主刑有從屬關係，
    依主從不可分原則，應於裁判時附隨於主刑而宣告，故該條
    第1項第1款至第3 款規定之沒收物，須與犯罪有直接關係並
    於犯罪事實中有具體之記載，始能於判決主文宣示沒收（最
    高法院91年度台非字第67號判決意旨可資參照）。本件扣案
    之行動電話8支（除95年保管字6001號扣押物品清單之編號7
    、9號行動電話外）、房屋租賃契約1本、被告丙○○持有之
    88,200元、被告乙○○持有之8,500元、研磨機1 台、帳冊1
    本（僅於一頁書立多人姓名後加X1、X2、X4等之字樣）、海
    洛因殘渣袋5個、安非他命玻璃球吸食器1個、海洛因1 包（
    重0.13公克，空包裝重0.21公克），均為被告否認與本案之
    關聯性，亦無證據證明與本案販賣毒品之犯行有關，均不諭
    知沒收。又各次犯行販賣之未扣案海洛因，依常情，應為各
    該購毒者旋即施用完畢，應認業已滅失，爰不為沒收銷燬之
    諭知。此外，檢察官請求依刑法第90條第1 項宣告被告等強
    制工作一節，惟被告丙○○雖於81年間因施用毒品之肅清煙
    毒條例案件，為本院臺中分院判處有期徒刑3年2月、因竊盜
    罪經臺灣嘉義地方法院判處有期徒刑6 月，及因施用毒品案
    件，為原審法院判處有期徒刑7 月；而被告乙○○前僅有施
    用毒品案件前科而為法院裁定應觀察勒戒、強制戒治，並為
    原審法院判處有期徒刑6 月；而被告甲○○亦因施用毒品前
    科為臺灣板橋地方法院判處有期徒刑7月。則依被告3人上述
    前科紀錄，多屬施用毒品前科，所犯時間相隔甚久，顯難認
    有犯罪習慣或因遊蕩或懶惰成習而犯罪者，而公訴人復未敘
    明被告4 人有何犯罪習慣或因遊蕩或懶惰成習而犯罪之具體
    情狀，是其請求宣告被告強制工作，尚有未合，礙難准許，
    附此敘明。
五、被告丙○○聲請鑑定帳冊（1 頁）內文字是否為其筆跡，因
    被告丙○○既經認定為犯罪主腦，該帳冊之文字是否為其親
    自記載，與其犯罪之成立無涉；再者被告乙○○聲請再次傳
    訊證人戊○○，因證人戊○○經原審合法傳訊，並經交互詰
    問，其陳述甚為明確（原審卷(二)第170頁至第183頁），別無
    訊問之必要，依刑事訴訟法第196 條之規定，自無再次傳訊
    之必要；又被告甲○○訊問聲請傳訊「小青」，惟「小青」
    購毒乙節，因尚未交付毒品，即被警發覺，「小青」即告逃
    逸，無從查知「小青」年籍以為傳證，本案事證又臻明確，
    被告3 人上開調查證據之聲請，均核無必要，應予駁回，附
    此敘明。
據上論斷，應依刑事訴訟法第369條第1項前段、第364條、第299
條第1項前段、第301條第1項、第371條，刑法第11條前段、第28
條、第47條第1項、第59條、第51條第3款、第4款、第5款，毒品
危害防制條例第4條第1項、第6項、第18條第1項前段、第19條第
1項判決如主文。
本案經檢察官周誠南到庭執行職務。
中    華    民    國    98    年    7     月    7     日
                  刑事第三庭  審判長法  官  陳博志
                                    法  官  蔡聰明
                                    法  官  許文章
以上正本證明與原本無異。
如不服本判決，應於收受送達後10日內向本院提出上訴書狀，其
未敘述上訴之理由者並得於提起上訴後10日內向本院補提理由書
（均須按他造當事人之人數附繕本）「切勿逕送上級法院」。
                                    書記官  蔡慧娟
中    華    民    國    98    年    7     月    7     日
附錄：本案論罪科刑法條全文
毒品危害防制條例第4條
製造、運輸、販賣第一級毒品者，處死刑或無期徒刑；處無期徒
刑者，得併科新臺幣1千萬元以下罰金。
製造、運輸、販賣第二級毒品者，處無期徒刑或7年以上有期徒
刑，得併科新臺幣7百萬元以下罰金。
製造、運輸、販賣第三級毒品者，處5年以上有期徒刑，得併科
新臺幣5百萬元以下罰金。
製造、運輸、販賣第四級毒品者，處3 年以上10年以下有期徒刑
，得併科新臺幣3百萬元以下罰金。
製造、運輸、販賣專供製造或施用毒品之器具者，處1年以上7年
以下有期徒刑，得併科新臺幣1 百萬元以下罰金。
前五項之未遂犯罰之。
附表一、本件丙○○為首之販毒集團犯罪事實一覽表
┌──┬────┬────┬────┬───┬───┬─────┬────────┬─────────────────┐
│犯罪│連絡購毒│購毒者及│販毒集團│購毒數│販毒集│ 交易地點 │參與之被告所犯罪│應沒收之物（沒收）                │
│事實│之犯罪時│其發話號│之受話者│量及價│團推派│          │名、主文，及所處│                                  │
│編號│間      │碼      │及其受話│格    │之交貨│          │刑度（主文）    │                                  │
│    │        │        │號碼    │      │者    │          │                │                                  │
├──┼────┼────┼────┼───┼───┼─────┼────────┼─────────────────┤
│一  │95年9月9│己○○  │同案林書│約定購│同案林│桃園縣桃園│丙○○共同販賣第│扣案之監視器螢幕壹台、監視器壹台、│
│    │日晚上7 │0000-000│安0934-1│買1000│書安  │市○○路二│一級毒品，處有期│未扣案之插用0000000000號SIM卡之行 │
│    │時18分許│631     │69 341  │元之海│      │段之全聯社│徒刑拾捌年      │動電話壹支、                      │
│    │        │        │        │洛因  │      │賣場附近  │                │犯罪所得新臺幣壹仟元、            │
│    │        │        │        │      │      │          │                │扣案之海洛因毒品壹包淨重零點壹壹公│
│    │        │        │        │      │      │          │                │克，空包裝袋壹只重零點貳壹公克    │
│    │        │        │        │      │      │          ├────────┼─────────────────┤
│    │        │        │        │      │      │          │乙○○共同販賣第│扣案之監視器螢幕壹台、監視器壹台、│
│    │        │        │        │      │      │          │一級毒品，處有期│未扣案之插用0000000000號SIM卡之行 │
│    │        │        │        │      │      │          │徒刑拾柒年      │動電話壹支、                      │
│    │        │        │        │      │      │          │                │犯罪所得新臺幣壹仟元、            │
│    │        │        │        │      │      │          │                │扣案之海洛因毒品壹包淨重零點壹壹公│
│    │        │        │        │      │      │          │                │克，空包裝袋壹只重零點貳壹公克    │
├──┼────┼────┼────┼───┼───┼─────┼────────┼─────────────────┤
│二  │95年9月 │戊○○  │乙○○  │戊○○│乙○○│桃園縣桃園│丙○○共同販賣第│扣案之監視器螢幕壹台、監視器壹台、│
│    │18日晚上│0000-000│0000-000│擬購買│      │市○○路與│一級毒品，處有期│未扣案之插用0000000000號SIM卡之行 │
│    │6時20分 │163     │757     │1000元│      │經國路口之│徒刑拾捌年      │動電話壹支、                      │
│    │許      │        │        │之海洛│      │麥當勞後門│                │犯罪所得新臺幣壹仟元              │
│    │        │        │        │因，為│      │          ├────────┼─────────────────┤
│    │        │        │        │乙○○│      │          │乙○○共同販賣第│扣案之監視器螢幕壹台、監視器壹台  │
│    │        │        │        │所拒，│      │          │一級毒品，處有期│未扣案之插用0000000000號SIM卡之行 │
│    │        │        │        │嗣許榮│      │          │徒刑拾柒年      │動電話壹支、                      │
│    │        │        │        │瑜表示│      │          │                │犯罪所得新臺幣壹仟元              │
│    │        │        │        │願先償│      │          │                │                                  │
│    │        │        │        │舊欠  │      │          │                │                                  │
│    │        │        │        │1500元│      │          │                │                                  │
│    │        │        │        │後始成│      │          │                │                                  │
│    │        │        │        │交    │      │          │                │                                  │
├──┼────┼────┼────┼───┼───┼─────┼────────┼─────────────────┤
│三  │95年10月│戊○○  │乙○○  │約定購│乙○○│桃園縣桃園│丙○○共同販賣第│扣案之監視器螢幕壹台、監視器壹台、│
│    │5日晚上 │0000-000│0000-000│買1000│      │市○○路與│一級毒品，處有期│扣案之插用0000000000號SIM卡之行動 │
│    │7時33分 │163     │746     │元之海│      │經國路口之│徒刑拾捌年      │電話壹支、                        │
│    │        │        │        │洛因  │      │麥當勞後門│                │犯罪所得新臺幣壹仟元              │
│    │        │        │        │      │      │          ├────────┼─────────────────┤
│    │        │        │        │      │      │          │乙○○共同販賣第│扣案之監視器螢幕壹台、監視器壹台  │
│    │        │        │        │      │      │          │一級毒品，處有期│扣案之插用0000000000號SIM卡之行動 │
│    │        │        │        │      │      │          │徒刑拾柒年      │電話壹支、                        │
│    │        │        │        │      │      │          │                │犯罪所得新臺幣壹仟元              │
├──┼────┼────┼────┼───┼───┼─────┼────────┼─────────────────┤
│四  │95年10月│戊○○  │丙○○  │同上  │乙○○│桃園縣桃園│丙○○共同販賣第│扣案之監視器螢幕壹台、監視器壹台、│
│    │9日晚上 │0000-000│0000-000│      │      │市○○路與│一級毒品，處有期│扣案之插用0000000000號SIM卡之行動 │
│    │7時31分 │163     │410     │      │      │經國路口之│徒刑拾捌年      │電話壹支、                        │
│    │許      │        │        │      │      │麥當勞後門│                │犯罪所得新臺幣壹仟元              │
│    │        │        │        │      │      │          ├────────┼─────────────────┤
│    │        │        │        │      │      │          │乙○○共同販賣第│扣案之監視器螢幕壹台、監視器壹台、│
│    │        │        │        │      │      │          │一級毒品，處有期│扣案之插用0000000000號SIM卡之行動 │
│    │        │        │        │      │      │          │徒刑拾柒年      │電話壹支、                        │
│    │        │        │        │      │      │          │                │犯罪所得新臺幣壹仟元              │
│    │        │        │        │      │      │          ├────────┼─────────────────┤
│    │        │        │        │      │      │          │甲○○共同販賣第│扣案之監視器螢幕壹台、監視器壹台、│
│    │        │        │        │      │      │          │一級毒品，累犯，│扣案之插用0000000000號SIM卡之行動 │
│    │        │        │        │      │      │          │處有期徒刑拾伍年│電話壹支、                        │
│    │        │        │        │      │      │          │貳月            │犯罪所得新臺幣壹仟元              │
├──┼────┼────┼────┼───┼───┼─────┼────────┼─────────────────┤
│五  │95年10月│姓名年籍│甲○○  │原約定│甲○○│桃園縣桃園│丙○○共同販賣第│扣案之監視器螢幕壹台、監視器壹台、│
│    │12日晚上│不詳綽號│0000-000│交易  │      │市○○路與│一級毒品，處有期│扣案之插用0000000000號SIM卡之行動 │
│    │5時22分 │「小青」│410     │3000元│      │經國路口之│徒刑拾捌年      │電話壹支                          │
│    │許      │之女子03│        │之海洛│      │麥當勞後門├────────┼─────────────────┤
│    │        │-0000000│        │因，因│      │          │乙○○共同販賣第│扣案之監視器螢幕壹台、監視器壹台、│
│    │        │公共電話│        │小青身│      │          │一級毒品，處有期│扣案之插用0000000000號SIM卡之行動 │
│    │        │        │        │上金錢│      │          │徒刑拾柒年      │電話壹支                          │
│    │        │        │        │不足，│      │          ├────────┼─────────────────┤
│    │        │        │        │乃購  │      │          │甲○○共同販賣第│扣案之監視器螢幕壹台、監視器壹台  │
│    │        │        │        │買2000│      │          │一級毒品，累犯，│、扣案之插用0000000000號SIM卡之行 │
│    │        │        │        │元海洛│      │          │處有期徒刑拾伍年│動電話壹支                        │
│    │        │        │        │因成交│      │          │貳月            │                                  │
│    │        │        │        │      │      │          │                │                                  │
└──┴────┴────┴────┴───┴───┴─────┴────────┴─────────────────┘
附表二、各被告應沒收之物一覽表
┌───┬─────┬───────────────┬────────┐
│編號  │被告姓名  │應沒收之物                    │沒收方式        │
│      │          │                              │                │
├───┼─────┼───────────────┼────────┤
│一    │丙○○    │1.扣案之監視器螢幕壹台、監視器│1.除海洛因毒品及│
│      │          │  壹台                        │包裝袋以外之扣案│
│      │          │2.未扣案之插用0000000000號SIM │物品，均沒收    │
│      │          │  卡之行動電話壹支、          │2.未扣案之物品，│
│      │          │3.未扣案之插用0000000000號SIM │均沒收，如全部或│
│      │          │  卡之行動電話壹支、          │一部不能沒收時，│
│      │          │4.扣案之插用0000000000號SIM卡 │追徵其價額，或以│
│      │          │  之行動電話壹支              │其財產抵償之    │
│      │          │6.扣案之插用0000000000號SIM卡 │3.犯罪所得均連帶│
│      │          │  之行動電話壹支              │沒收之，如全部或│
│      │          │7.犯罪所得新臺幣肆仟元        │一部不能沒收時，│
│      │          │8.扣案之海洛因毒品壹包淨重零點│以其財產抵償之  │
│      │          │  壹壹公克，空包裝袋壹只重零點│4.扣案之海洛因毒│
│      │          │  貳壹公克。                  │品併同難以析離之│
│      │          │                              │空包裝袋1只均沒 │
│      │          │                              │收銷燬之。      │
├───┼─────┼───────────────┼────────┤
│二    │乙○○    │1.扣案之監視器螢幕壹台、監視器│同上            │
│      │          │  壹台                        │                │
│      │          │2.未扣案之插用0000000000號SIM │                │
│      │          │  卡之行動電話壹支、          │                │
│      │          │3.未扣案之插用0000000000號SIM │                │
│      │          │  卡之行動電話壹支、          │                │
│      │          │4.扣案之插用0000000000號SIM卡 │                │
│      │          │  之行動電話壹支、            │                │
│      │          │5.扣案之插用0000000000號SIM卡 │                │
│      │          │  之行動電話壹支、            │                │
│      │          │6.犯罪所得新臺幣肆仟元、      │                │
│      │          │7.扣案之海洛因毒品壹包淨重零點│                │
│      │          │  壹壹公克，空包裝袋壹只重零點│                │
│      │          │  貳壹公克。                  │                │
├───┼─────┼───────────────┼────────┤
│三    │同案林書安│1.扣案之監視器螢幕壹台、監視器│同上            │
│      │          │  壹台                        │                │
│      │          │2.未扣案之插用0000000000號SIM │                │
│      │          │  卡之行動電話壹支、          │                │
│      │          │3.未扣案之插用0000000000號SIM │                │
│      │          │  卡之行動電話壹支、          │                │
│      │          │4.犯罪所得新臺幣貳仟元        │                │
│      │          │5.扣案之海洛因毒品壹包淨重零點│                │
│      │          │  壹壹公克，空包裝袋壹只重零點│                │
│      │          │  貳壹公克。                  │                │
├───┼─────┼───────────────┼────────┤
│四    │甲○○    │1.扣案之監視器螢幕壹台、監視器│1.扣案物品均沒收│
│      │          │  壹台、                      │2.犯罪所得連帶沒│
│      │          │2.扣案之插用0000000000號SIM卡 │收之，如全部或一│
│      │          │  之行動電話壹支、            │部不能沒收時，以│
│      │          │3.犯罪所得新臺幣壹仟元        │其財產抵償之    │
└───┴─────┴───────────────┴────────┘
附表三、各應沒收物之所有人或相關被告一覽表
┌───┬─────┬─────────────┬────────┐
│編號  │所有人或相│應沒收之物                │相關犯罪事實    │
│      │關被告    │                          │                │
├───┼─────┼─────────────┼────────┤
│一    │丙○○    │扣案之監視器螢幕壹台、監視│附表一之編號一至│
│      │          │器壹台                    │五之事實        │
│      │          │                          │                │
├───┼─────┼─────────────┼────────┤
│二    │乙○○    │扣案之插用0000000000號SIM │附表一之編號四至│
│      │          │卡之行動電話壹支          │五之事實        │
│      │          │                          │                │
├───┼─────┼─────────────┼────────┤
│三    │乙○○    │扣案之插用0000000000號SIM │附表一之編號三之│
│      │          │卡之行動電話壹支          │事實            │
│      │          │                          │                │
├───┼─────┼─────────────┼────────┤
│四    │各參與犯行│扣案之海洛因毒品壹包淨重零│附表一之編號一之│
│      │被告      │點壹壹公克，空包裝袋壹只重│事實            │
│      │          │零點貳壹公克              │                │
├───┼─────┼─────────────┼────────┤
│五    │乙○○    │未扣案之插用0000000000號  │附表一之編號二之│
│      │          │SIM卡之行動電話壹支       │事實            │
│      │          │                          │                │
├───┼─────┼─────────────┼────────┤
│六    │同案林書安│未扣案之插用0000000000號  │附表一之編號一之│
│      │          │SIM卡之行動電話壹支       │事實            │
├───┼─────┼─────────────┼────────┤
│七    │各參與該次│新臺幣壹仟元，連帶沒收之，│附表一之編號一至│
│      │販賣毒品犯│如全部或一部不能沒收時，以│四之事實        │
│      │行之被告  │其財產抵償之              │                │
└───┴─────┴─────────────┴────────┘


司法院資訊處製作；財團法人民間司法改革基金會備份。
